Inventaris van het centraal archief van het Ministerie van Economische Zaken, (1906) 1944-1965 (1975)
Nationaal Archief, Den Haag
- STUKKEN BETREFFENDE AFZONDERLIJKE ONDERWERPEN, II.
  - Buitenlandse aangelegenheden en internationale verhoudingen, -1.88
    - Regionale aaneensluitingen van staten, -1.883.17
      - Handelspolitiek. Externe betrekkingen, -1.883.17 EGKS 13
        - Stukken betreffende vaststelling van EGKS-tariefcontingenten voor ijzer- en staalproducten., 1959-1965; 3547; 1 omslag
      - Prijsbeleid, -1.883.17 EGKS 14
        - Stukken betreffende prijzen van kolen, ijzer en staal in de Schumanlanden., 1948-1953; 3548; 1 pak
        - Stukken betreffende bepaling van de Nederlandse prijspolitiek ten aanzien van kolen, als gevolg van EGKS-afspraken., 1950-1956; 3549; 1 omslag
        - Stukken betreffende de invloeden op de prijsontwikkeling van kolen en staal in de EGKS., 1951-1963; 3550; 1 omslag
        - Stukken betreffende handhaving van een compensatiesysteem ten aanzien van kolenprijzen in Nederland met toestemming van de Hoge Autoriteit., 1952-1955; 3551; 1 omslag
        - Stukken betreffende egalisatie van de kolenprijzen in de EGKS., 1952-1957; 3552; 1 omslag
        - Stukken betreffende het tegengaan van de negatieve gevolgen voor het Nederlandse bedrijfsleven van prijs- en tariefwijzigingen in het kader van de EGKS., 1953-1955; 3553; 1 omslag
        - Stukken betreffende steunverlening aan de Nederlandse draadindustrie ingevolge lage EGKS-prijzen voor walsdraad., 1953-1955; 3554; 1 omslag
        - Stukken betreffende vaststelling van maximumprijzen in de EGKS voor schroot., 1953-1955; 3555; 1 omslag
        - Stukken betreffende bepaling van prijzen voor ijzer en staal in Nederland, in overeenstemming met het EGKS-verdrag., 1953-1957; 3556; 1 omslag
        - Stukken betreffende bepaling van prijzen van kolen en staal in de EGKS., 1953-1958; 3557; 1 pak
        - Stukken betreffende overleg omtrent de ontwikkeling van kolen- en staalprijzen in de EGKS., 1953-1958; 3558; 1 omslag
        - Stukken betreffende uiteenzetting van de werking van EGKS-prijsvoorschriften., 1953-1963; 3559; 1 omslag
        - Stukken betreffende een gerechtelijk proces ingevolge een beroep van de Regering van het Koninkrijk der Nederlanden bij het Hof van Justitie van de EGKS tegen een beschikking van de Hoge Autoriteit inzake maximumprijzen voor kolen., 1954; 3560; 1 pak
        - Stukken betreffende beoordeling van maatregelen van de Hoge Autoriteit ten aanzien van prijsaanpassingen van kolen binnen de gemeenschap., 1954-1959; 3561; 1 omslag
        - Stukken betreffende prijsegalisatie van schroot in de EGKS (perequatie)., 1955-1962; 3562; 1 pak
        - Stukken betreffende overleg omtrent verhoging van de staalprijzen in de EGKS., 1956-1957; 3563; 1 omslag
        - Stukken betreffende beoordeling van voorstellen van de Hoge Autoriteit van de EGKS ten aanzien bestrijding van de gevolgen van Franse maatregelen aangaande staalprijzen., 1959; 3564; 1 omslag
      - Conjunctuurbeleid, -1.883.17 EGKS 15
        - Stukken betreffende behandeling van conjunctuurpolitieke vraagstukken in de EGKS., 1954-1962; 3565; 1 omslag
      - Statistiek, -1.883.17 EGKS 19
        - Stukken betreffende opgave door de Hoge Autoriteit aan de OEES van statistische gegevens over kolen en staal., 1951-1955; 3566; 1 omslag
        - Stukken betreffende beoordeling van de noodzaak tot verstrekking van statistische gegevens over kolen en staal aan de Hoge Autoriteit., 1952-1953; 3567; 1 omslag
        - Stukken betreffende statistische gegevens over kolen en staal ten behoeve van de Hoge Autoriteit., 1953-1956; 3568; 1 omslag
        - Stukken betreffende EGKS-statistieken en -enquêtes., 1953-1964; 3569-3572; 3 omslagen en 1 pak
          - Staalstatistieken.1953-1954, 3569
          - Vragenlijsten aanvoer, voorraden en leveringen ijzer- en staalproducten bij de handel.1954-1963, 3570; pak
          - Vragenlijsten productie en grondstoffenverbruik zelfstandige staalgieterijen.1954-1961, 3571
          - Vragenlijsten voorraden en afleveringen geslagen en gegoten schroot bij en door schroothandelaren.1955-1964, 3572
        - Stukken betreffende de Werkgroep Coördinatie Hoofden van Delegaties van EGKS-landen bij de OEES-Staalcommissie van de afdeling Statistiek van de Hoge Autoriteit van de EGKS., 1954-1955; 3573; 1 omslag
        - Stukken betreffende werkzaamheden van werkgroepen van de Commissie voor de Staalstatistiek van de afdeling Statistiek van de Hoge Autoriteit van de EGKS., 1954-1957; 3574-3576; 3 omslagen
          - Onderwerkgroep Productiecapaciteit.1954-1957, 3574
          - Werkgroep Onafhankelijke Staalgieterijen.1954, 3575
          - Werkgroep Schroothandel.1954-1955, 3576
      - Omschrijving van produkten, -1.883.17 EGKS 20
        - Stukken betreffende definiëring van het begrip schroot., 1952-1962; 3577; 1 pak
        - Stukken betreffende definiëring en tariefvaststelling van speciale staalsoorten en van blik., 1953-1957; 3578; 1 omslag
        - Stukken betreffende omschrijving van EGKS-ijzer- en staalproducten., 1954-1958; 3579; 1 pak
      - Overgangsbepalingen, -1.883.17 EGKS 21
        - Stukken betreffende de uitvoering van de overgangsbepalingen in het kader van de EGKS., 1952; 3580; 1 omslag
        - Stukken betreffende afstemming tussen EGKS- en Benelux-tariefcontingenten ingevolge de overgangsbepalingen bij het verdrag inzake de oprichting van de EGKS., 1952-1958; 3581; 1 omslag
        - Stukken betreffende toepassing van artikel 26 van de Overgangsbepalingen van het EGKS-verdrag inzake levering door België aan andere EGKS-landen van kolen waarop een verevenings-toeslag is betaald., 1953-1962; 3582; 1 pak
        - Stukken betreffende toepassing van artikel 26 van de Overgangsbepalingen van het EGKS-verdrag op de invoer van Belgische kolen waarop een vereveningstoeslag is betaald., 1955-195; 3583; 1 omslag
      - Raad van Europa (Straatsburg), -1.883.17 RVE
        - Stukken betreffende de Raad van Europa., 1951-1954; 3584-3591; 8 omslagen
          - Algemeen.1951-1952, 3584
          - Behandeling wederzijdse onderdanen.1953, 3585
          - Controle van internationale kartels.1951-1952, 3586
          - Erkenning en tenuitvoerlegging door EEG-landen van wederzijdse rechterlijke vonnissen en executoriale titels in burgerlijke en handelszaken, 3587
          - Program van Actie.1953-1954, 3588
          - Samenwerking met de OEES.1951-1952, 3589
          - Verlaging van douanetarieven ('Low Tariff Club').1951-1954, 3590
          - Werkgelegenheid en economisch evenwicht.1950-1952, 3591
      - West-Europese Unie, -1.883.17 WEU
        - Stukken betreffende de Ontwerpwet inzake het Agentschap der WEU., 1955-1962; 3592; 1 pak
        - Stukken betreffende een WEU-studie regionale planning., 1957-1958; 3593; 1 omslag
    - Internationale conferenties en congressen, -1.883.18
      - Stukken betreffende het verlenen van een bijdrage in het garantiefonds voor de World Power Conference en medewerking aan een wetenschappelijke conferentie van de Verenigde Naties voor het behoud en gebruik van natuurlijke hulpbronnen., 1946-1949; 3594; 1 omslag
      - Stukken betreffende internationale conferenties en congressen., 1947-1963; 3595-3599; 5 omslagen
        - Conférence Internationale des Grandes Réseaux Electriques.1956, 3595
        - Driedelige conferentie van Europese steenkool-pruducerende landen. 1950-1952, 3596
        - Institut International du Froid.1947-1952, 3597
        - Vijfde Wereld-Energiecongres Wenen 1956.1955-1956, 3598
        - Wereldcongressen voor tabak 1951 en 1963.1950-1963, 3599
      - Stukken betreffende de werkzaamheden van en het verstrekken van gegevens aan de International Materials Conference., 1951-1952; 3600; 1 omslag
      - Stukken betreffende werkzaamheden van commissies van de International Materials Conference., 1951-1953; 3601; 1 pak
    - Grenzen, -1.883.222
      - Stukken betreffende bestudering van het vraagstuk van annexatie van Westduits grondgebied door Nederland., 1945-1946; 3602; 1 pak
      - Stukken betreffende de geallieerde en Nederlandse politiek ten aanzien van West-Duitsland en de door Nederland voorgestane grenscorrecties., 1946-1947; 3603; 1 pak
      - Stukken betreffende grenscorrecties met West-Duitsland en de economische aspecten daarvan., 1948-1951; 3604; 1 pak
      - Stukken betreffende schadevergoeding aan bedrijven ingevolge grenscorrecties met West-Duitsland., 1959-1964; 3605; 1 omslag
    - Internationale hulp. Wederzijdse hulp, -1.883.232
      - Stukken betreffende interdepartementaal overleg inzake een door president Truman gelanceerd plan en een hierop gebaseerd programma van de Verenigde Naties voor de verlening van technische hulp aan staten bij hun economische ontwikkeling., 1949-1950; 3606; 1 omslag
      - Stukken betreffende beoordeling van ontwikkelingsplannen voor Suriname en de daarmee verband houdende samenwerking tussen Nederland en Suriname., 1951; 3607; 1 omslag
      - Stukken betreffende hulpverlening aan ontwikkelingslanden., 1960-1965; 3608; 1 pak
      - Hulp bij defensie, -1.883.232.1
        - Stukken betreffende organisatie van de uitvoering van het Military Assistance Programme in het kader van de Mutual Assistance Act., 1949; 3609; 1 omslag
        - Stukken betreffende totstandkoming van een verdrag met de Verenigde Staten inzake militaire bijstand en het Amerikaanse programma voor militaire hulpverlening., 1949-1951; 3610; 1 pak
      - Noord-Atlantische Verdragsorganisatie, -1.883.232.1 NAVO
        - Stukken betreffende uitvoering van het High Priority Production Programme in het kader van de NAVO., 1950-1951; 3611; 1 pak
        - Stukken betreffende vertegenwoordiging in en werkzaamheden van de Defence Production Board van de NAVO., 1950-1953; 3612; 1 pak
        - Stukken betreffende diverse NAVO-aangelegenheden., 1951-1956; 3613; 1 pak
        - Stukken betreffende beoordeling van NAVO-verslagen, -rapporten, -overzichten en -brochures., 1952-1964; 3614; 1 omslag
        - Uitgaande nota's van de afdeling Economische Defensie c.q. afdeling NAVO van de Subdirectie Internationale en Structurele Vraagstukken van de directie Industrie en Handel inzake NAVO-aangelegenheden en -commissies en -organisaties, met bijlagen, doorslagen., 1953-1957; 3615; 1 pak
        - Stukken betreffende internationaal overleg omtrent NAVO-aangelegenheden., 1953-1958; 3616; 1 omslag
        - Stukken betreffende instelling en werkzaamheden van het Defence Production Committee van de NAVO., 1954-1962; 3617; 1 omslag
        - Stukken betreffende vergelijking van de economische ontwikkeling in de NAVO-landen en in het Sovjetblok., 1955-1959; 3618; 1 omslag
        - Stukken betreffende niet-militaire samenwerking in NAVO-verband., 1956-1957; 3619; 1 omslag
        - Stukken betreffende uitvoering van artikel 2 van het Noord-Atlantisch Verdrag door de NAVO-landen., 1956-1958; 3620; 1 omslag
        - Stukken betreffende commissies van economische en politieke adviseurs van de NAVO., 1957-1958; 3621; 1 omslag
        - Stukken betreffende werkzaamheden van NAVO-commissies., 1961-1964; 3622; 1 pak
      - Economische hulp. Herstelprogramma's, -1.883.232.3
        - Stukken betreffende medewerking bij de uitvoering van het Marshallplan., 1947-1948; 3623; 1 pak
        - Stukken betreffende aanvraag en besteding van leningen van de International Bank for Reconstruction and Development., 1947-1949; 3624; 1 omslag
        - Stukken betreffende levering van gegevens aan en aanvraag van een tweede lening bij de International Bank for Reconstruction and Development., 1947-1949; 3625; 1 omslag
        - Stukken betreffende aanvraag en besteding van door de International Bank for Reconstruction and Development aan Nederland verstrekte leningen ten behoeve van de wederopbouw en ontwikkeling van de industrie., 1947-1950; 3626; 1 pak
        - Stukken betreffende uiteenzetting van een oude en een nieuwe, door de Economic Coorporation Administration voorgeschreven procedure op grond van 'procurement authorizations'., 1948; 3627; 1 omslag
        - Stukken betreffende vaststelling van de taak en bevoegdheden van de Regeringscommissaris voor het Europese Herstelprogramma., 1948; 3628; 1 omslag
        - Stukken betreffende verdeling van Marshallhulp., 1948; 3629; 1 omslag
        - Periodieke verslagen van de CDIU omtrent Marshallhulp., 1948-1949; 3630; 1 pak
        - Stukken betreffende financieel-technische en administratieve aangelegenheden ten aanzien van in- en uitvoer in het kader van het Europees Herstelprogramma., 1948-1952; 3631-3635; 5 omslagen
          - Algemeen.1948-1952, 3631
          - Dollarinvoervergunningen.1950-1951, 3632
          - Dollarprogramma's.1951-1952, 3633
          - Invoerdeviezenvergunningen.1951, 3634
          - Verkrijging van Nederlandse orders, geplaatst bij Amerikaanse leveranciers, voorzien van prioriteitsverklaringen vanwege militair belang, in het kader van het Europees Herstelprogramma.1951-1952, 3635
        - Stukken betreffende behandeling van een klacht van de Regeringscommissaris voor het Europese Herstel Programma over rechtstreekse contacten van het Nederlandse bedrijfsleven met de ECA en het verstrekken van onjuiste informatie aan het bedrijfsleven door de rijksbureaus., 1949; 3636; 1 omslag
        - Stukken betreffende toepassing van prijsvoorschriften ten aanzien van in te voeren ECA-goederen., 1949; 3637; 1 omslag
        - Stukken betreffende voorkoming van (re)-export van onbewerkte en -verwerkte ECA-goederen., 1949; 3638; 1 omslag
        - Stukken betreffende beantwoording van brieven van de waarnemend regeringscommissaris voor het Europese Herstelprogramma inzake vermeend foutief handelen door het ministerie omtrent het verstrekken van investeringsgegevens in verband met besteding van ECA-dollars., 1949-1950; 3639; 1 omslag
        - Stukken betreffende controle op gebruik en uitvoer van ingevoerde ECA-goederen., 1949-1950; 3640; 1 omslag
        - Stukken betreffende registratie en besteding van onbenutte ECA-dollars., 1950; 3641; 1 omslag
        - Rapport van het directoraat-generaal voor de Industrialisatie, getiteld 'The Importance of Marshall Aid to Industrial Investments'., 1950; 3642; 1 deel
        - Stukken betreffende aankoop, uitvoer, invoer en verdeling van goederen door tussenkomst van de OEES, in het kader van het Europees herstelprogramma., 1950-1952; 3643-3646; 4 omslagen
          - Katoen.1950-1952, 3643
          - Kolen.1951-1952, 3644
          - Laboratoriumapparatuur.1950-1951, 3645
          - Zuidvruchten.1951, 3646
        - Stukken betreffende het Amerikaanse Economische en Militaire Hulpprogramma., 1950-1955; 3647; 1 pak
        - Stukken betreffende toewijzing van katoen aan Nederland door de ECA-missie en doorzending van staten omtrent ontvangsten, verbruik en voorraden van ruwe katoen aan de Amerikaanse ambassade., 1950-1962; 3648; 1 omslag
        - Stukken betreffende afhandeling van een klacht van de Regeringscommissaris voor het Economische en Militaire Hulpprogramma over de zijn inziens onhoffelijke toon van brieven van het directoraat- generaal voor de Industrialisatie., 1951-1952; 3649; 1 omslag
        - Stukken betreffende bereidverklaring door rijksbureaus aan bedrijven ten aanzien van beschikbaarstelling van dollarmiddelen in het kader van het Europese Herstelprogramma., 1952-1953; 3650; 1 omslag
        - Stukken betreffende financiering van invoer van goederen in Nederland met behulp van in het kader van het Europese Herstelprogramma beschikbaar gestelde middelen., 1952-1953; 3651; 1 omslag
      - Organisatie voor Economische Samenwerking en Ontwikkeling (OEES/OESO), -1.883.232.3 OESO
        - Stukken betreffende herziening van bij de OEES ingediende jaarprogramma's., 1948-1949; 3652; 1 omslag
        - Stukken betreffende de werkzaamheden van commissies en werkgroepen van de OEES., 1948-1964; 3653-3668; 14 pakken en 2 omslagen
          - Chemische Produkten Commissie.1951-1961, 3653
          - Commissie voor Huiden en Leer.1952-1961, 3654
          - Energiecommissie.1957-1961, 3655; omslag
          - Houtcommissie.1951-1961, 3656
          - IJzer en Staal Commissie.1950-1955, 3657
          - IJzer en Staal Commissie.1956-1962, 3658
          - Kolencommissie.1952-1961, 3659
          - Machine-commissie.1951-1962, 3660
          - Non-ferrometalencommissie.1951-1961, 3661
          - Oliecommissie.1951-1956, 3662
          - Oliecommissie.1957-1961, 3663
          - Pulp- en Papiercommissie.1948-1950, 3664
          - Pulp- en Papiercommissie.1951-1964, 3665
          - Textielcommissie.1949-1955, 3666
          - Textielcommissie.1956-1962, 3667
          - Werkgroep voor Cement.1953-1960, 3668; omslag
        - Rapport en samenvatting ten behoeve van het Textielcomité van de OEES over het OEES-textielprogramma., 1949; 3669; 1 omslag
        - Stukken betreffende rapportage door de Nederlandse gedelegeerden in de verticale commissies bij de OEES., 1949-1951; 3670; 1 omslag
        - Stukken betreffende beoordeling van een rapport van het ministerie van Financiën over de interne financiële en monetaire toestand van Nederland, te behandelen in OEES-verband., 1950; 3671; 1 omslag
        - Stukken betreffende integratie van industrieën in het kader van de OEES., 1950; 3672; 1 omslag
        - Stukken betreffende vertegenwoordiging van Nederland in de Technical Assistance Group van de OEES., 1950; 3673; 1 omslag
        - Stukken betreffende de werkzaamheden van werkgroep 6 van het Uitvoerend Comité van de OEES., 1950; 3674; 1 omslag
        - Stukken betreffende de werkzaamheden van een gedelegeerde in werkgroepen en een commissie van de OEES., 1950-1951; 3675; 1 omslag
        - Stukken betreffende behandeling in de OEES van vraagstukken met betrekking tot de Europese Betalings Unie., 1950-1957; 3676; 1 pak
        - Stukken betreffende aanwijzing en instructie van vertegenwoordigingen van Nederland in (sub)commissies, werkgroepen en raden van de OEES cq, OESO en van de Economische Commissie voor Europa, alsmede instelling en werkzaamheden van de (sub)commissies, werkgroepen en raden., 1950-1965; 3677-3678; 2 pakken
          - A t/m N, 3677
          - O t/m T, 3678
        - Stukken betreffende aanwijzing van vertegenwoordigers uit de huiden- en lederbranche die als expert kunnen deelnemen aan vergaderingen van het Materials and Miscellaneous Products Committee van de OEES., 1951; 3679; 1 omslag
        - Verslagen van werkzaamheden en vergaderingen van OEES-instellingen., 1951; 3680; 1 omslag
        - Stukken betreffende verhoging van de kolenproductie in de OEES., 1951-1952; 3681; 1 omslag
        - Stukken betreffende administratieve en technische handels- en uitvoerbelemmeringen voor de OEES., 1951-1957; 3682; 1 omslag
        - Stukken betreffende beantwoording van OEES-questionaires., 1951-1958; 3683; 1 omslag
        - Stukken betreffende liberalisatie in de OEES-landen., 1951-1959; 3684; 1 omslag
        - Stukken betreffende algemene OEES-aangelegenheden., 1951-1960; 3685; 1 pak
        - Stukken betreffende het rapport van het Secretariaat-Generaal van de OEES over de resultaten van de GATT-conferentie te Torquay., 1952; 3686; 1 omslag
        - Stukken betreffende integratie van de OEES en de Raad van Europa., 1952; 3687; 1 omslag
        - Nota's aan de directeur-generaal van Handel en Nijverheid inzake besprekingen van raden, commissies en werkgroepen van de OEES., 1952-1953; 3688; 1 omslag
        - Stukken betreffende werkzaamheden van de OEES ingevolge het Europese Herstelprogramma., 1952-1955; 3689; 1 omslag
        - Stukken betreffende exportrestricties ten aanzien van huiden en vellen in OEES-landen., 1952-1963; 3690; 1 omslag
        - Stukken betreffende erkenning van christelijke vakverenigingen door de OEES., 1953; 3691; 1 omslag
        - Stukken betreffende de Nederlandse bijdragen voor OEES-jaarrapporten., 1955-1959; 3692; 1 omslag
        - Stukken betreffende deelneming van Spanje aan de OEES., 1955-1961; 3693-3694; 2 pakken
          - 1955-1958, 3693
          - 1958-1961, 3694
        - Stukken betreffende toelating van Joegoslavië tot de landbouworganen van de OEES cq. OESO., 1955-1961; 3695; 1 omslag
        - Stukken betreffende activiteiten van de OEES op het gebied van de kernenergie., 1956-1960; 3696; 1 omslag
        - Stukken betreffende studie door de OEES over de kwestie van onder goedkope vlag varende schepen., 1957-1958; 3697; 1 omslag
        - Stukken betreffende totstandkoming van een conventie tussen de landen van de OEES ter bescherming van internationale investeringen., 1957-1961; 3698; 1 pak
        - Stukken betreffende reorganisatie van de OEES, leidend tot het OESO-verdrag., 1960-1961; 3699; 1 pak
        - Verslagen van vergaderingen van het Uitvoerend Comité van de OEES., 1960-1961; 3700; 1 omslag
        - Stukken betreffende zittingen van de OESO-ministerraad., 1961; 3701; 1 omslag
        - Stukken betreffende onderzoek naar de economische groei door de OESO., 1961-1962; 3702; 1 omslag
        - Stukken betreffende algemene OESO-aangelegenheden., 1961-1965; 3703; 1 omslag
        - Verslagen van vergaderingen van Werkgroep 3 (Werkgroep-Van Lennep) van de Economic Policy Committee van de OEES., 1961-1965; 3704; 1 omslag
        - Stukken betreffende OESO-onderzoek naar douaneprocedures., 1962-1964; 3705; 1 omslag
        - Stukken betreffende de werkzaamheden van de OESO-Werkgroep Produktiekosten en Prijzen (Werkgroep 4)., 1962-1965; 3706; 1 omslag
    - Einde en gevolgen van oorlogen. Terugkeer tot de toestand van vrede, -1.883.38
      - Stukken betreffende werkzaamheden van de Nederlandse gedelegeerden in de Inter Allied Reparation Agency ter verkrijging van Duitse herstelbetalingen en -leveringen., 1945-1951; 3707; 1 pak
      - Stukken betreffende het vraagstuk van verwezenlijking van Japanse herstelbetalingen., 1946-1947; 3708; 1 omslag
      - Stukken betreffende regeling van schadevergoeding voor in de oorlog verloren gegane Nederlandse eigendommen en bezittingen in Duitsland., 1947; 3709; 1 omslag
      - Stukken betreffende onderhandelingen over restitutie van binnenschepen aan en door West-Duitsland., 1947-1951; 3710; 1 pak
      - Stukken betreffende verkoop van apparatuur in het kader van Duitse herstelbetalingen via de handel., 1947-1951; 3711; 1 omslag
      - Stukken betreffende beoordeling van een Amerikaans ontwerp van een vredesverdrag met Japan., 1950-1951; 3712; 1 omslag
      - Stukken betreffende de uitvoering van het verdrag met de Bondsrepubliek Duitsland betreffende sociale verzekering., 1951-1952; 3713; 1 omslag
      - Stukken betreffende Duitse herstelbetalingen en -leveringen aan Israël., 1953-1960; 3714; 1 omslag
    - De algemene overeenkomst inzake tarieven en handel, -1.885 GATT
      - Stukken betreffende het verlenen van machtiging aan de Nederlandse delegatie tot ondertekening van een algemene overeenkomst inzake tarieven en handel., 1947; 3715; 1 omslag
      - Stukken betreffende bijeenkomsten van de verdragsluitende partijen van de GATT., 1948-1949; 3716; 1 omslag
      - Stukken betreffende goedkeuring door de Staten-Generaal en ratificatie van de Algemene Overeenkomst betreffende Tarieven en Handel., 1949-1951; 3717; 1 omslag
      - Stukken betreffende goedkeuring van protocollen tot wijziging van de Algemene Overeenkomst betreffende Tarieven en Handel., 1949-1958; 3718; 1 omslag
      - Stukken betreffende GATT-onderhandelingen te Torquay inzake tariefconcessies., 1950-1951; 3719; 1 pak
      - Stukken betreffende wijziging van lijsten van voor opvoedende bescherming in aanmerking komende artikelen in het kader van de GATT., 1950-1952; 3720; 1 omslag
      - Stukken betreffende toetreding van landen tot de GATT., 1950-1964; 3721-3723; 3 omslagen
        - Israël.1959-1962, 3721
        - Japan.1950-1964, 3722